【裁判字號】    94,簡上,332
【裁判日期】    950125
【裁判案由】    恐嚇
【裁判全文】
臺灣臺南地方法院刑事判決             94年度簡上字第332號
上  訴  人  臺灣臺南地方法院檢察署檢察官
被      告  乙○○
上列上訴人因被告恐嚇案件，不服本院九十四年度簡字第二一０
六號中華民國九十四年九月十三日第一審判決（聲請案號：九十
四年偵字第六九六二、八一五０號），提起上訴，本院管轄之第
二審合議庭判決如下：
    主  文
上訴駁回。
    事  實
一、乙○○前因傷害罪，經本院以八十七年度易字第二二○二號
    判處有期徒刑二年，後上訴臺灣高等法院臺南分院經該院以
    八十七年度易字第一九八七號上訴駁回確定，入獄服刑後於
    民國八十九年五月九日縮短刑期假釋出監，而於八十九年七
    月二十三日縮短刑期假釋期滿視為執行完畢。復因恐嚇罪，
    經本院以八十九年度易字第三一四七號判處有期徒刑三月，
    入獄服刑後於九十年九月五日執行完畢出監。再因犯誣告犯
    行，經本院以九十年度訴字第一一九六號判處有期徒刑七月
    ，後上訴臺灣高等法院臺南分院後經該院以九十年度上訴字
    第一一九六號上訴駁回確定；又因觸犯公共危險犯行，經本
    院以九十年度易字第一七三五號判處有期徒刑六月，後上訴
    臺灣高等法院臺南分院後經該院以九十年度上易字第一八四
    七號上訴駁回確定；另因犯妨害自由等案，經本院以九十年
    度易字第一七三六號判處有期徒刑四月確定，上述三罪刑嗣
    經臺灣高等法院臺南分院以九十一年度聲字第一八二號裁定
    定應執行有期徒刑一年四月。又因觸犯家庭暴力防治法案件
    ，經本院以九十年度易字第二○七七號判處有期徒刑七月，
    上訴臺灣高等法院臺南分院後經該院以九十一年度上易字第
    七九一號上訴駁回確定；再因犯誣告罪，經本院以九十一年
    度訴字第一四三一號判處有期徒刑一年六月，上訴臺灣高等
    法院臺南分院後，經該院以九十二年度上訴字第五五○號撤
    銷原判決改判處有期徒刑八月，經上訴最高法院後經該院以
    九十二年度臺上字第五七○七號上訴駁回確定，上開二罪刑
    經臺灣高等法院臺南分院以九十二年度聲字第四二四號裁定
    應執行有期徒刑一年二月。乙○○上開經法院所定應執行之
    一年四月及一年二月之二有期徒刑，經入獄服刑後於九十三
    年七月十七日縮短刑期執行完畢。詎仍不知悔改，基於恐嚇
    之概括犯意於九十四年四月二十四日十一時許，因在臺南縣
    七股鄉看坪村六鄰三七號前，與丙○○因宿怨引發口角，乙
    ○○即基於恐嚇之概括犯意，以「要讓你全家都滅」等言詞
    ，恐嚇丙○○，致使丙○○心生畏懼。再同年五月三十日十
    九時四十五分許，酒後又承續上揭相同之恐嚇犯意，在前址
    又以「要讓你全家都滅」等言詞，恐嚇丙○○，致使其心生
    畏懼。
二、案經丙○○訴請台灣台南地方法院檢察署檢察官偵查後聲請
    簡易判決處刑。
    理  由
一、訊據被告乙○○矢口否認有何上揭恐嚇犯行，辯稱：伊沒有
    講那些話云云。惟查，上揭事實，被告於本院九十四年十一
    月二十二日準備程序時；及原審於九十四年八月三十一日準
    備程序時均坦承不諱，核與告訴人丙○○之指訴情節相符，
    且有錄音帶二捲及譯文一份在卷可稽，被告空言否認，不足
    採信，事證明確，其犯行應足認定。
二、核被告所為係犯刑法第三百零五條之恐嚇罪。原審以被告犯
    行明確，依刑事訴訟法第四百四十九條第二項、第三項、第
    四百五十四條，刑法第五十六條、第三百零五條、第四十七
    條、第四十一條第一項前段，罰金罰鍰提高標準條例第一條
    前段、第二條，量處有期徒刑三月，並諭知如易科罰金，以
    三百元折算一日，認事用法，核無不合，量刑亦屬妥適。檢
    察官上訴意旨認被告九十四年六月間起再涉犯恐嚇、違反保
    護令罪等案原審漏未審判，惟本院認此部分與上揭論罪科刑
    之事實並無裁判上一罪關係（如下段詳述），求予撤銷改判
    ，為無理由，應予駁回。
三、台灣台南地方法院檢察署檢察官另以被告再涉犯恐嚇、違反
    保護令罪之犯行而移送併辦（九十四年度偵字第一一五二一
    、一三七九五、一四三一八號），按連續犯之所謂出於概括
    犯意，必須其多次犯罪行為自始均在一個預定犯罪計劃以內
    ，出於主觀上始終同一犯意之進行，若中途另有新犯意發生
    ，縱所犯為同一罪名，究非連續其初發的意思，即不成立連
    續犯（最高法院七十年台上字第六二九六號判例參照）。被
    告前開論罪科刑之恐嚇犯行最終了行為係發生於九十四年五
    月月三十日，移送併辦（九十四年度偵字第一一五二一號）
    意旨指被告於九十四年六月間起至同年九月十二日再對丙○
    ○、陳麗玉、彭雅婷恐嚇之事實，惟查，上揭事實業經被告
    堅詞否認，且被害人丙○○於九十四年九月十二日向台南縣
    警察局佳里分局竹橋派出所報案，僅指訴九十四年九月十二
    日被告恐嚇犯行，並未訴及九十四年六月間起至同年九月十
    一日止被告亦有對自己、陳麗玉、彭雅婷恐嚇等情（見南縣
    佳警三字第０九四０００一九七四號警卷第七至九頁），其
    所提出被告恐嚇之錄音內容，亦係被告於九十四年九月十二
    日所為（見同上警卷第二十四頁），雖被害人丙○○於九十
    四年九月二十七日偵查中供稱：「（前案被告於九十四年五
    月三十日對你恐嚇後到本案發生期間，有無不定時對你恐嚇
    ？）有。」等語（見九十四年度偵字第一一五二一號偵查卷
    第三十頁），然此一期間確實之恐嚇時間、地點、內容、次
    數均不明，遍查全卷亦未有證據足資證明，況被告上揭論罪
    科刑之恐嚇案件，於九十四年六月九日偵查中被害人丙○○
    受訊時，亦隻字未訴及五月三十一日至六月九日被告有任何
    恐嚇行為（見九十四年度偵字第六九六二號偵查卷第十五、
    十六頁），嗣本院審理中檢察官亦未就九十四年六月至九月
    十一日被告恐嚇犯行舉證證明之，從而，檢察官移送併辦認
    被告自九十四年六月起至九月十一日止之恐嚇犯行，應屬無
    法證明，僅同年九月十二日（移送併辦之九十四年度偵字第
    一一五二一號部分）及同年十一月二、十八日（移送併辦之
    九十四年度偵字第一三七九五、一四三一八號部分），有證
    據尚足以證明被告仍有恐嚇犯行，惟九十四年九月十二日
    之犯罪時間與被告前開論罪科刑之恐嚇犯行時隔已逾三月有
    餘，其間復歷經偵審調查程序。九十四年九月十二日案發
    時經警對被告酒精測試，其酒精呼氣濃度達每公升一．三二
    毫克（見同上警卷第十六頁所附酒精測定值表），已屬高度
    酒醉狀態，是否能決意承續其初發的意思，連續再為恐嚇，
    顯有疑問。本院於九十四年八月二十九日以九十四年度家
    護字第二二０號核發民事通常保護令予被告及被害人丙○○
    ，諭知被告不得直接或間接對於丙○○為騷擾之聯絡行為，
    有該保護令在卷可參（見同上警卷第十至十二頁），同年九
    月十二日、十一月二、十八日被告恐嚇行為，是否另出於違
    反保護令之犯意，因被告就併辦事實全部否認，尚難查知。
    綜上，顯難認被告所為之移送併辦事實，仍本於前開論罪科
    刑之犯行之初發意思，猶自始在同一個預定恐嚇之計劃而為
    ，依前開判例意旨，移送併辦被告恐嚇之事實與前揭論罪科
    刑之部分非出於被告主觀上始終同一犯意之進行而為，即無
    連續性存在之可言，非有連續犯之裁判上一罪關係。從而，
    本院自無從審究上開併辦案件，應由檢察官另行查辦，附此
    敘明。
據上論斷，應依刑事訴訟法四百五十五條之一第一項、第三項、
第三百六十八條，判決如主文。
本案經檢察官甲○○到庭執行職務
中    華    民    國    95    年    1    月    25    日
                  刑事第三庭    審判長  法  官 陳振謙
                                        法  官 王慧娟
                                        法  官 鍾邦九
以上正本證明與原本無異。
本件不得上訴。
                                        書記官  曾盈靜
中    華    民    國    95    年    1     月    25    日


司法院資訊處製作；財團法人民間司法改革基金會備份。
